Inventaris van het archief van Anthonie van der Heim, (1710) 1737-1746
Nationaal Archief, Den Haag
336 II 381, 384, 390, 410, 414-416, 433, 435, 441-445, 448-450, 452, 462, 467-473, 475-480, 482, 484, 486-487, 489-495, 498-500, 502-503, 508-511, 515, 518, 521, 531-533, 535-537, 541, 543, 546, 549, 551, 554, 557, 559-562, 564, 574-577, 582-586, 595-596, 599-600, 603-605, 607, 623-624, 627, 642-644, 667-669, 714, 718, 726, 755, 839, 866
Beschrijving van de series en archiefbestanddelen
- Anthonij van der Heim als Raadpensionaris van de Staten van Holland en West-Friesland, 1737-1746, A
  - Algemeen, A.1
    - Correspondentie
      - Missiven, ingekomen bij Anthonij van der Heim, 1737-1746; 1-370
        - Aalst, Leonardus Henricus van - consul te Cadiz 1744, 1; 3 stukken
          Eén brief incompleet
          Eén brief met bijlage
        - Aefterden, T.H. van - lid van de weeskamer van Venlo 1745, 2; 2 stukken
          Met bijlage.
        - Alkmaar, stadsbestuur van 1740, 1741, 1743, 1745 en 1746, 3; 6 stukken
        - Amasius, von 1744, 4; 7 stukken
          In het Duits met vertalingen
        - Amsterdam, stadsbestuur van 1738, 1739, 1741-1743, 5; 6 stukken
        - --, college ter admiraliteit van 1738, 1740, 1744-1746, 6; 1 omslag
        - Appenzell, bestuur van het kanton 1741, 7; 2 stukken
          In het Duits met vertaling
        - Aremberg, Leopold Philippe, graaf van - officier en minister van plenipotentiaris van Oostenrijk 1742 en 1745, 8; 2 stukken
          In het Frans
        - Arragon, Jostiani, markies van - minister van de koning van beide Siciliën 1746, 9; 1 stuk
        - Assendelft, Willem van - resident in de Oostenrijkse Nederlanden 1737-1740, 10; 1 omslag
        - Audegnies van Dam, baron van - officier 1742-1745, 11; 1 omslag
        - Aylva, Hobbe van - officier, 1741, 1742 en 1744, 12; 8 stukken
        - --, Tjaard van - grietman, 1738, 1741 en 1744; envoyé in Württemberg en minister plenipotentiaris bij de Opperrijnse Kreits 1745 en 1746, 13; 1 omslag
          Deels in code
        - Bassecour, Jacob de la pensionaris van Amsterdam, 14-15
          - 1737-1741, 14; 1 pak
          - 1742-1746, 15; 1 pak
        - --, Jan de la - thesaurier-generaal 1741-1743, 16; 1 omslag
        - Bassecour, Nicolaas de la - rentmeester van de geestelijke goederen van het land van Voorne en Putten 1746, 17; 1 stuk
        - Batthianij, Charles - Veldmaarschalk in het Oostenrijkse leger 1745, 18; 1 stuk
        - Bembden, Gillis van den - burgemeester van Amsterdam 1739-1741, 19; 1 omslag
        - Bentheim, S.C., graaf van - gedeputeerde ter Staten-Generaal voor Gelderland, 1743 en 1744, 20; 2 stukken
        - Bentinck Willem -, heer van Rhoon - gedeputeerde ter Staten-Generaal voor Holland, 1738-1746, 21; 4 stukken
          Met bijlagen
        - Berkzout, H. 1741, 22; 2 stukken
          Met bijlage
        - Biermann, - officier (?) 1741, 23; 1 stuk
        - Bignon, J. - officier 1739-1746, 24; 1 omslag
        - Binon, P. - kanunnik 1740, 25; 1 stuk
        - Bisdom, Jacob - pensionaris van Delft 1741-1746, 26; 1 omslag
        - Blancken, Matthias - officier 1742, 27; 2 stukken
        - Bleiswijk, Abraham van - burgemeester van Delft 1745, 28; 5 stukken
        - --, Diderik van - lid van het College ter Admiraliteit van Amsterdam 1746, 29; 1 stuk
        - --, Dirck van - commissaris in Danzig 1741 en 1743, 30; 3 stukken
        - --, François van -, Abrahamsz, - klerk ter secretarie van het College ter Admiraliteit op de Maas 1741, 31; 1 stuk
        - Bobenhausen, - officier, niet in Staatse dienst 1742, 32; 1 stuk
        - Boetselaar, Jacob Philips, baron van, 33-34
          - lid van het college ter - admiraliteit van Amsterdam 1740-1744, 33; 1 omslag
          - ambassadeur in Groot-Brittannië 1744-1746, 34; 1 pak
        - Bogaard, Jacob 1742, 35; 1 stuk
        - Bois du Chaillou, Carel - Leonard officier b.d., 1742, 36; 6 stukken
          Deels met bijlagen
        - Boot, Herman gecommitteerde van Edam ter Staten van Holland en West-Friesland 1741 en 1745, 37; 2 stukken
        - --, Nicolaas 1745, 38; 1 stuk
        - Bordes, Jan Carel des - agent ad interim in Turkije 1744-1746, 39; 1 omslag
        - Boreel Jansz., Jacob - fiscaal van het College ter Admiraliteit van Amsterdam 1739, 1741 1744-1746, 40; 1 omslag
          Deels in het Frans
        - Borg, Gilb. Willem Antoni Hendrik van 1746, 41; 1 stuk
        - Bosch, Otto - secretaris van de resident in Frankfurt 1741 en 1742, 42; 6 stukken
        - Bouwer, Jan François - consul in Livorno 1738 en 1746, 43; 3 stukken
        - Brandenburg, Friedrich, prins van - officier 1738, 44; 1 stuk
        - Breda, stadsbestuur van 1744, 45; 1 stuk
        - Brielle, stadsbestuur van 1737 en 1745, 46; 2 stukken
        - --, deputatie van de Staten van Holland en West-Friesland naar 1743, 47; 4 stukken
          Zie ook Bisdom, Jacob
        - Brinck, Jacob ten 1742 en 1743, 48; 4 stukken
        - Burmania, Barthold Douma van resident in Keulen, 49-58
          - 1737, 49; 1 omslag
          - 1738 extra-ordinaris envoyé in Oostenrijk, 50; 1 omslag
          - 1739, 51; 1 omslag
          - 1740, 52; 1 omslag
          - 1741, 53; 1 pak
          - 1742, 54; 1 pak
          - 1743, 55; 1 pak
          - 1744, 56; 1 pak
          - 1745, 57; 1 pak
          - 1746, 58; 1 pak
        - Burmania, Gemmo Unuphrius van - opperstalmeester van Willem IV 1738, 59; 1 stuk
        - Buteux, P. 1745, 60; 1 stuk
        - Buys, Berend Willem - minister bij de Nedersaksische kreits en resident bij de Hanzesteden 1742 1744, 61; 5 stukken
        - Calkoen, Cornelis, 62-63; 1 omslag
          - Extraordinaris ambassadeur in Turkije, 1738-1744, 62
            Deels in cijfercode
          - Minister zonder karakter in - Polen 1745-1746, 63; 1 pak
        - Calonne, de - oud-voorzitter van het parlement van Vlaanderen 1745, 64; 2 stukken
        - Carbasius, Hendrik - secretaris van de Gecommitteerde Raden van het Noorderkwartier 1741, 1742, 65; 5 stukken
        - Carpenter van Westerbeecq, Galeen - Walter officier b.d., 1741, 1743, 1746, 66; 6 stukken
          Bijlage in druk
        - Citters, Willem van - burgemeester van Middelburg 1742, 1743, 1746, 67; 4 stukken
        - Cohen, Helena 1745, 68; 1 stuk
        - Colliquon, J.F. de - officier 1746, 69; 1 stuk
        - Colyer, Walter Philip - veldmaarschalk en gouverneur van Namen 1738-1746, 70; 1 omslag
        - Coymans, Gillis - resident in Denemarken 1737-1746, 71; 1 omslag
          Deels met gedrukte bijlagen
        - Cronstron, Isaak - generaal, 72-79
          - 1737-1739, 72
          - 1740, 73
          - 1741, 74
          - 1742, 75
          - 1743, 76
          - 1744, 77
          - 1745, 78
          - 1746, 79
        - Cuno, Joan Christian - koopman in Amsterdam 1744, 80; 1 stuk
        - Damm, Hajo Laurentz - ontvanger van de Staten van Friesland 1738, 81; 3 stukken
        - Dansser, B.H. den 1745, 82; 1 stuk
        - Dedel, Jan Hudde - burgemeester van Den Haag 1746, 83; 2 stukken
          Met bijlage in het Frans
        - --, J. - officier 1740, 84; 1 stuk
        - Degenfeldt, Christoff Martin - geheim staats- en krijgsraad van Pruisen 1742, 85; 2 stukken
        - Delft, stadsbestuur van 1739-1741 en 1743, 86; 6 stukken
        - Demain de Beauvoir, J. 1745 en 1746, 87; 2 stukken
        - Deurs, Arend van - commissaris te Elseneur 1744, 88; 2 stukken
        - Deutz, Jacob - lid van de Gecommitteerde Raden van Holland en West-Friesland 1745 en 1746, 89; 3 stukken
        - --, Willem Gideon 1739, 1742-1745, 90; 1 omslag
        - Dibbetz, Johan - generaal 1744, 91; 1 stuk
        - Dieu, Daniel de, 92-93
          - Afgevaardigde voor Holland naar de - conferentie te Antwerpen over het Barrière Tractaat, 1737-1741, 92; 1 omslag
          - Extraordinaris envoyé in - Rusland 1745-1746, 93; 1 pak
        - Dongen, I.R. van - officier 1745, 94; 1 stuk
        - Dordrecht, stadsbestuur van 1739-1746, 95; 1 omslag
        - --, deputatie van de Staten van Holland en West-Friesland naar 1743, 96; 3 stukken
        - Dorth, Johan Adolf, baron van - generaal 1745, 97; 1 stuk
        - Doys, A.W. - officier 1738, 98; 1 stuk
        - Dregterlandse en 4 Noorder Coggen en Zeedijken, dijkregenten en dijkgraven van 1742-1743, 99; 2 stukken en 2 katernen
        - Dussen, C.A. van 1741, 100; 1 stuk
        - Duijn, Adam van der - lid van de Raad van State 1739, 101; 1 stuk
        - --, Philip van der - officier 1744-1746, 102; 1 omslag
        - Echarts, graaf van z.d., 103; 3 stukken
        - Egmond van der Nijenburg, Jan Egidius - van extraordinaris envoyé in Napels en Sicilië 1739-1742, 104; 1 omslag
          Deels met bijlagen in het Italiaans
        - Eltz, Aloijsius 1744, 105; 3 stukken
        - Enkhuizen, stadsbestuur van 1737, 1739, 1740, 1742 en 1743, 106; 5 stukken
        - Erp, Pieter van - lid van het College ter Admiraliteit op de Maas 1746, 107; 1 stuk
        - Flotard, David - consul op Sicilië 1738, 1740 en 1741, 108; 3 stukken
        - --, Jacques, David - zoon van de vorige 1738 en 1745, 109; 2 stukken
        - Fosse, Frederic W. de la 1741, 110; 1 stuk
        - Franfurt am Main, stadsbestuur van 1738, 111; 3 stukken
        - Frederik, kroonprins van Pruisen 1737-1739, 112; 2 stukken
        - Friedrich, Prins 1740, 113; 2 stukken
        - Friesland, Staten van 1744, 114; 1 stuk
        - Fusoli - stadhouder van Zürich 1742, 115; 1 stuk
        - Gallieris, Jacob Jan - minister in Regensburg 1738-1746, 116; 1 pak
          Deels met bijlagen in het Duits
        - Gerbrands, Philipus - consul in Tripoli 1737, 117; 1 stuk
        - Gerlings, Cornelis - pensionaris van Haarlem 1742, 118; 1 stuk
        - Gevaerts, Johan - gedeputeerde ter Staten-Generaal voor Holland en West-Friesland, 1742, 119; 2 stukken
        - Gillis, jacob - pensionaris van Haarlem 1740, 1741 en 1742, 120; 1 omslag
        - Glaris, bestuur van het kanton 1742, 121; 3 stukken
          Eén brief in het Frans en één in het Duits met vertaling
        - Goes, Adriaan van der - burgemeester van Delft 1744, 122; 1 stuk
        - Gompers, Benedictus Levij 1746, 123; 1 stuk
        - Gorinchem, stadsbestuur van 1741, 1743, 1744 en 1746, 124; 6 stukken
        - Gouda, stadsbestuur van 1738, 1740-1742, 1745 en 1746, 125; 6 stukken
        - Greeme, W. - officier 1745, 126; 5 stukken
        - Greflein, Maurits - secretaris van Frans van der Meer, ambassadeur in Spanje 1743-1745, 127; 1 omslag
        - Groenendijk, Adriaan van - gedeputeerde ter Staten-Generaal voor Holland en West-Friesland 1744, 128; 3 stukken
        - Groot, J. - ontvanger-generaal van het last- en veilgeld 1737-1740 en 1742-1745, 129; 1 omslag
        - --, Pieter Cornets de - drossaard van Bergen op Zoom 1739, 130; 2 stukken
        - Haarlem, stadsbestuur van 1738, 1740-1742, 1744, 1745, 131; 1 omslag
        - Habenfeld, J. 1746, 132; 2 stukken
        - Haer, P. van der - grietman 1744, 133; 1 stuk
        - Hagenbach, J.C. - secretaris van Jacob Johan Hamel Bruijnincx, extraordinaris envoyé in Oostenrijk 1738 en 1745, 134; 2 stukken
        - Hamel Bruijnincx, Jacob Johan - extraordinaris envoyé in Oostenrijk 1737, 135; 4 stukken
        - Han, H. du - officier 1744, 136; 1 stuk
        - Haren, Willem van - gedeputeerde ter Staten-Generaal voor Friesland 1743 en 1744, 137; 7 stukken
        - Hartman, Nicolaas - lid van het College tot Admiraliteit van Amsterdam 1744, 138; 4 stukken
        - Heck, D. van 1744, 139; 1 stuk
        - Heeckeren tot Brantsenburg, Walraven - Robbert van gecommitteerde van de Staten-Generaal naar Brussel 1744, 140; 6 stukken
        - Heiden tot Ottmarsen, T. van 1745, 141; 1 stuk
        - Heim, Jacob van der 1746 en z.d., 142; 2 stukken
          Eén stuk in het Frans
        - Heldingen, Anthonij van - penningmeester van het college van de Grote Visserij en pilotage op de Maas 1744, 143; 1 stuk
        - Henriques, Jacob 1745, 144; 2 stukken
          Met gedrukte bijlage in het Engels
        - Herreijns, Diego - agent in Madrid 1746, 145; 2 stukken
        - Hessen, Frederic Jacques van 1742-1744, 146; 5 stukken
        - -- Anhalt, Ch.W. van 1745, 147; 1 stuk
        - -- --, Wilhelmine van 1742, 1744-1746, 148; 8 stukken
        - Hessen Cassel, Willem, prins van - officier 1741 en 1742, 149; 1 omslag
        - -- Philipstahl, Willem prins van - officier 1739-1746, 150; 1 omslag
        - Hirzel, H. - Burgemeester van Zürich 1738, 151; 1 stuk
        - -- van Wülflingen, Salomon - officier en zaakwaarnemer in Zürich, 1738, 1740-1745, 152; 1 omslag
        - Hochepied, Daniel Alexander de - consul in Smyrna 1741, 1744-1746, 153; 6 stukken
        - Hoeij, Abraham van ambassadeur in Frankrijk, 154-156
          - 1737-1738, 154; 1 omslag
          - 1739-1740, 155; 1 pak
          - 1741-1746, 156; 1 pak
        - Holland, Gecommitteerde Raden van stuk in het Noorderkwartier, 1738, 157; 1 stuk
        - Holstein, Adolph Friedrich von 1740, 158; 1 stuk
        - --, Antoine von - officier 1742, 159; 5 stukken
        - Holstein, Gottorp, Frederik August von - officier 1740, 1742 en 1745, 160; 5 stukken
        - Holtum, Elisabeth van 1746, 161; 1 stuk
        - Hompesch, V.G. de - officier 1743, 162; 1 stuk
        - Hooft, Willem 't - kapitein van de "Dordrecht" 1744 en 1745, 163; 1 omslag
        - Hoogenhouck, A. 1744, 164; 1 stuk
        - Hoogstraten, Samuel van - kapitein van de "Windhond"; afschrift 1739, 165; 1 stuk
        - Hoogwerff, George van - lid van het College ter Admiraliteit op de Maas 1746, 166; 2 stukken
        - Hoorn, stadsbestuur van 1742, 167; 1 stuk
        - Hop, Cornelis - regent 1739, 1741-1743 1745 en 1746, 168; 1 omslag
        - Hop, Hendrik extraordinaris envoyé in Groot-Brittannië, 169-172
          - 1737-1738, 169; 1 pak
          - 1739-1741, 170; 1 pak
          - 1742-1744, 171; 1 pak
          - 1745-1746, 172; 1 pak
        - Hoppman, J.G. de 1742, 1743 en 1746, 173; 7 stukken
        - Hoijet, Thomas - officier 1742 en 1745, 174; 2 stukken
        - Hurler, C. - officier 1742, 175; 1 stuk
        - --, R. - officier 1746, 176; 1 stuk
        - Iddekinge, Pieter Rembt van - burgemeester van Groningen 1739, 177; 3 stukken
        - Imholt, D.W. van 1742 en 1743, 178; 4 stukken
        - Isselmuden, Hendrik van - gedeputeerde ter Staten-Generaal voor Overijssel, 1742, 179; 2 stukken
        - Issembourg, Adolf, graaf van - officier 1745, 180; 1 stuk
        - Itsma, Wijbrand van - burgemeester van Dokkum 1745, 181; 1 stuk
        - Jacobs, Dirck 1740, 182; 3 stukken
        - Jongh, Iman Cornelis de 1742, 183; 1 stuk
        - Jordens, Gisb. Tim. 1746, 184; 1 stuk
        - Juijnbol, F.M. 1744, 185; 1 stuk
        - Karsseboom, Jeronimus - secretaris van Dordrecht 1739 en 1745, 186; 2 stukken
        - Keetelaar, Dignius - raadpensionaris van Zeeland 1739 en 1742, 187; 5 stukken
        - Kempenaar, Dankert de - raad van Harlingen 1739, 188; 2 stukken
        - Keulen, stadsbestuur van 1741, 189; 6 stukken
        - Kinschot, Johan Antoni van - resident in de Oostenrijkse Nederlanden 1741-1745, 190; 1 pak
          Ook van zijn secretaris
          D.W. Travest
        - Königsegg, L.M. graaf van - officier 1745, 191; 8 stukken
        - -- -Erps, Cosild - officier 1743, 192; 1 stuk
        - Laerz, J. van 1743, 193; 1 stuk
        - Lansberge, Marinus van - resident in Keulen 1739-1745, 194; 1 omslag
        - Larry, Thomas Isaac de - hofmaarschalk van Oost-Friesland 1742 en 1745, 195; 1 omslag
        - Leiden, stadsbestuur van 1738, 1740 en 1742, 196; 3 stukken
        - Lentpinck, G. en Braam, Cornelis van - predikanten in Vianen 1743, 197; 1 stuk
        - Lerberghen, Joseph van - consul in Napels 1738, 198; 1 stuk
        - Lewe van Aduard, Evert Joost - gedeputeerde ter Staten-Generaal voor Groningen z.d., 199; 1 stuk
        - Linanque, E.L. de - officier 1746, 200; 2 stukken
        - Linker de Quade, C.W.C. - schepen van Maastricht z.d., 201; 1 stuk
        - Lindtmann, Carel Hendrik - officier 1743, 1745 en 1746, 202; 4 stukken
        - Loehmann, J.C. - officier 1744, 203; 2 stukken
        - Löwendal, W. graaf van - officier 1743, 204; 1 stuk
        - Lijnden, Abraham van - burggraaf van Vlaardingen 1739 en 1742, 205; 3 stukken
        - Lijnslager, Hendrik - kapitein 1737, 1738 en 1740, 206; 4 stukken
        - Maas, college ter Admiraliteit op de 1744, 207; 2 stukken
          Brief met bijlagen
        - Marcus, Pieter - pensionaris van Leiden 1739, 1741 en 1742, 208; 8 stukken
        - Marteville, Lodewijk van zaakwaarnemer in Pruisen, 209-211
          In het Frans en in het Duits
          - 1732, 209; 1 pak
          - 1744, 210; 1 pak
          - 1745-1746, 211; 1 pak
        - Martii, Bartholomeus - officier 1742, 1744-1746, 212; 1 omslag
        - Matthaus, C. 1745, 213; 1 stuk
        - Mauricius, Jacob Johan - minister bij de Nedersaksische kreits en resident bij de Hanzesteden, 214-216
          - 1737-1738, 214; 1 omslag
          - 1739-1740, 215; 1 pak
          - 1741-1743 en 1745, 216; 1 omslag
        - Mc Laren, Johan - onderofficier 1745, 217; 2 stukken
        - Medemblik, stadsbestuur van 1742 en 1743, 218; 2 stukken
        - Meer, Frans van der ambassadeur in Spanje, 219-224
          Deels met bijlagen in het Frans
          - 1737-1738, 219; 1 omslag
          - 1739, 220; 1 omslag
          - 1740, 221; 1 omslag
          - 1741, 222; 1 omslag
          - 1742, 223; 1 omslag
          - 1743, 224; 1 omslag
        - Melling, baron van - officier, niet in Staatse dienst 1742, 225; 1 stuk
          in het Duits
        - Mengersen, baron van 1746, 226; 1 stuk
        - Meijer, Eld. - officier, niet in Staatse dienst 1742, 227; 1 stuk
        - Meijners, Diderik Valerius - pensionaris van Brielle 1741 en 1744, 228; 2 stukken
        - Mogge van Renesse, Pieter - burgemeester van Zierikzee 1742, 229; 1 stuk
        - Mortin, Jean Henry - landsman van het kanton Glaris 1745, 230; 1 stuk
        - Mossel van Stralen, Jan - secretaris van Enkhuizen 1745, 231; 1 stuk
        - Nack, Helena 1744, 232; 1 stuk
        - Nassau, C.A.P. de - officier 1742, 233; 2 stukken
        - -- Ouwerkerk, Willem Maurits, graaf van - officier 1743-1746, 234; 1 pak
        - Neck, Lambert van - pensionaris van Rotterdam 1738-1745, 235; 1 omslag
        - Nispen, Johan van - pensionaris van Purmerend 1742, 236; 1 stuk
        - Noorderkwartier, College ter Admiraliteit van het 1746, 237; 1 stuk
        - Nüssler, J.F. de - officier 1744 en 1745, 238; 8 stukken
        - Onderwater, Mattheus - burgemeester van Dordrecht 1742, 239; 2 stukken
        - Onex, Saladin d' 1745, 240; 1 stuk
        - Oosterse Handel en Rederij te Amsterdam 1742, 241; 1 stuk
        - Oranje, Willem prins van 1737, 1738 en 1744, 242; 4 stukken
        - Otto, Joannes 1746, 243; 2 stukken
          Brief met bijlage
        - Palatin de Birckenfeldt, Willem prins van - officier 1743 en 1746, 244; 4 stukken
        - Panard, ? 1744, 245; 3 stukken
        - Paraviciny, Paulus de - consul in Algiers 1738, 1740 en 1741, 246; 4 stukken
        - Pesters, Hendrik - burgemeester van Maastricht 1742-1744, 247; 1 omslag
        - Planta, I.B. - officier 1745, 248; 1 stuk
        - Podeurls, O.C. de - minister van Frankrijk in de Republiek 1744, 249; 1 stuk
        - Poll, H. van de 1744, 250; 2 stukken
        - Pollard, Antoine - officier 1745, 251; 1 stuk
        - Pompe van Meerdervoort, Johan Dirk 1741, 1744 en 1745, 252; 6 stukken
        - Purmerend, stadsbestuur van 1742, 253; 1 stuk
        - Puyzieulx, markies van - speciaal gezant van Frankrijk 1746, 254; 4 stukken
        - Randwijk, Steven, graaf van - gedeputeerde ter Staten-Generaal voor Gelderland 1745, 255; 2 stukken
        - Ras, Emanuel - burgemeester van Alkmaar 1742, 256; 1 stuk
        - Raufeld, I.C. de 1745 en 1746, 257; 4 stukken
        - Rebeques, Constant de - officier 1743, 1745 en 1746, 258; 4 stukken
        - Rechteren, Reinhard Burchard Rutger - graaf van gedeputeerde ter Staten-Generaal voor Overijssel 1741, 1742 en 1746, 259; 6 stukken
        - Reede tot Ginkel, Reinhard van minister zonder karakter in Pruisen, 260-263
          - 1737-1739, 260; 1 omslag
          - 1740-1741, 261; 1 pak
          - 1742, 262; 1 omslag
          - 1743-1746, 263; 1 omslag
        - Regard Daubonne, Jean Baptiste - resident in Rotterdam 1743, 264; 6 stukken
        - Reischach, Thaddeus, baron van - gezant van Oostenrijk in de Republiek 1746, 265; 3 stukken
        - Repelaar, Anthonie 1742, 266; 2 stukken
        - Reuz, Diederik 1740, 267; 6 stukken
        - Ribbius, J. - ingenieur op Curaçao 1744, 268; 6 stukken
        - Richard, D. 1744, 269; 1 stuk
        - Rivière, François Alexandre de la - officier 1744, 270; 1 stuk
        - Rochussen, J. 1746, 271; 1 stuk
        - Rodenburgh, Leendert z.d., 272; 2 stukken
        - Rond, I.M. le 1746, 273; 2 stukken
        - Rosenberg, graaf van - minister van Oostenrijk 1746, 274; 7 stukken
          Met bijlagen waarvan twee in het Duits en in het Frans
        - Royer, ? - predikant in Den Haag 1745, 275; 4 stukken
        - Rumpff, Carel - minister in Polen en Saksen 1737-1744, 276; 1 omslag
        - --, Hendrik Willem - extraordinaris envoyé in Zweden 1737 1741-1743 en 1745, 277; 1 omslag
        - Ruuk, H.D. 1744, 278
        - Ruijven, D. van 1743, 279; 1 stuk
        - Saint Gil, markies van - ambassadeur van Spanje in de Republiek 1742-1744, 280; 7 stukken
        - Salignac, Gabriël Jacques de -, markies de - Fénélon gezant van Frankrijk in de Republiek 1737, 281; 1 stuk
        - Sanen, Willem van - burgemeester van Monnikendam 1745, 282; 1 stuk
        - Sauvin, Philippe z.d., 283; 2 stukken
        - Sauzet, H. du - gezant van Polen in de Repuliek 1745, 284; 2 stukken
        - Saijmaerts, de - officier 1742, 285; 1 stuk
        - Schack, D. - officier 1744, 286; 1 stuk
        - Schagen, Jan van - fiscaal; afschrift 1742, 287; 1 katern en 2 stukken
        - Schlippenbach, graaf van - officier 1742, 288; 2 stukken
        - Schmidt, J. - officier 1741 en 1742, 289; 5 stukken
          Deels in Frans
        - Schoonhoven, stadsbestuur van 1741 en 1744, 290; 3 stukken
        - Schrijver, Cornelis - kapitein 1743 en 1744, 291; 4 stukken
        - Schulze, J.Ch. - officier 1746, 292; 1 stuk
        - Schuijllenburg, G. 1742, 293; 1 stuk
        - Schwartz, Christoffel 1738 en 1741, 294; 8 stukken
        - Schwartzenberg en Hohenlansberg - Michaël Onuphrius thoe - grietman 1745, 295; 4 stukken
        - Schwartzenberg, H.B. van - officier 1742-1744, 296; 1 omslag
        - Schaumburg-Lippe, graaf van - officier 1740-1746, 297; 1 omslag
        - Sigraij, Michaël - kapitein 1744 en 1745, 298; 6 stukken
          In het Latijn
        - Slingelandt, Govert van - oud-burgemeester van Dordrecht 1745, 299; 1 stuk
        - Sluis, stadsbestuur van 1742, 300; 2 stukken
        - Sminia, I. van - secretaris van de Staten van Friesland 1746, 301; 1 stuk
        - Smissaert, Johan Carel - officier 1744 en 1745, 302; 1 omslag
          Deels met bijlagen in het Duits en Frans
        - Snels, Jacob - pensionaris van Gouda 1742-1744, 303; 4 stukken
        - Son, S. van 1738, 304; 2 stukken
        - Spaen, Alexander Sweeder baron van - officier 1741, 1743 en 1745, 305; 5 stukken
        - Spina, Petrus de - resident in Frankfort 1737-1739, 306; 6 stukken
        - Spörcken, Rudolph Ulrich - gezant van Hannover in de Republiek 1744 en 1745, 307; 4 stukken
        - Stael, Johannes - pensionaris van Amsterdam 1739 en 1740, 308; 3 stukken
        - Staersolten, W.J. van - lid van de Staten van Overijssel 1741-1745, 309; 1 omslag
        - Stanhope, P. Dormer -, lord Chesterfield - ambassadeur van Groot-Brittanië in de Republiek 1744, 310; 3 stukken
        - --, W. -, lord Harrington 1745, 311; 2 katernen